# 对联营企业子公司持股比例的确定

提问人：yafuj1985 时间：2018-10-10 17:47:32
您好，我公司持有联营企业A股份15%，联营企业持有子公司B的股份比例98%，我公司直接持有B公司1%的股份，现在我公司与B公司发生了顺流交易，在长期股权投资的权益调整（未实现内部损益）中我公司对B公司的持股比例应该按多少计算？

回答人：chenyiwei
调整比例为：1%+15%*98%=15.70%。需注意：本公司直接持有的B公司1%股份也应按权益法核算。